臺灣士林地方法院刑事判決　　　　　　100年度審訴字第313號
公　訴　人　臺灣士林地方法院檢察署檢察官
被　　　告　陳美月
上列被告因違反毒品危害防制條例案件，經檢察官提起公訴（
100 年度毒偵字第166 號、第508 號），被告於準備程序中就被
訴事實為有罪陳述，本院合議庭裁定由受命法官獨任改依簡式審
判程序審理，並判決如下：
    主  文
陳美月施用第二級毒品，累犯，處有期徒刑肆月；又施用第一級
毒品，累犯，處有期徒刑壹年。應執行有期徒刑壹年貳月。
    事  實
一、陳美月前因施用毒品案件，經臺灣板橋地方法院以90年度毒
    聲字第1315號裁定送觀察、勒戒後，認有繼續施用毒品之傾
    向，再經同法院以90年度毒聲字第1873號裁定令入戒治處所
    施以強制戒治，於91年4 月30日戒治期滿執行完畢釋放出所
    ，並由臺灣板橋地方法院檢察署檢察官以91年度戒毒偵字第
    402 號為不起訴處分確定。復因詐欺案件，經臺灣高雄地方
    法院以96年度簡字第2657號判決處有期徒刑3 月確定，嗣經
    裁定減刑為有期徒刑1 月15日確定；又因施用第一級毒品案
    件，經本院以96年度訴字第452 號判決處有期徒刑10月，減
    為有期徒刑5 月確定，上開2 案嗣經本院以96年度聲字第
    1074號裁定合併定應執行刑為有期徒刑6 月確定。再因持有
    第一級毒品案件，經臺灣板橋地方法院以97年度簡字第1126
    號判決處有期徒刑3 月確定，上揭詐欺、施用第一級毒品及
    持有第一級毒品案件經接續執行，於98年5 月24日縮刑期滿
    執行完畢。詎猶不知悛悔，於前案強制戒治執行完畢釋放後
    5 年內，再犯施用毒品罪，經法院判決有罪確定後，分別為
    下列犯行：
  (一)基於施用第二級毒品甲基安非他命之犯意，於99年8 月12日
    上午8 、9 時許，在新北市○○區○○路326 巷某處所，以
    將甲基安非他命置於玻璃球吸食器內燒烤吸食其煙霧之方式
    ，施用第二級毒品甲基安非他命1 次。嗣於99年8 月11日晚
    上11時20分許，為警在新北市○○區○○路2 段69號「慶都
    旅社」303 號房經陳美月同意搜索後查獲，經採集其尿液送
    驗後，結果呈甲基安非他命陽性反應，始悉上情。
  (二)另基於施用第一級毒品海洛因、第二級毒品甲基安非他命之
    犯意，於99年10月19日下午1 、2 時許，在新北市板橋區○
    ○○路118 號「美錦樂旅館」501 室內，以將海洛因混合甲
    基安非他命置於玻璃球內燒烤吸食其煙霧之方式，同時施用
    第一級毒品海洛因及第二級毒品甲基安非他命1 次。嗣於同
    日晚上11時20分許，為警於上址旅館501 室內搜索查獲，經
    採集其尿液送驗後，結果呈甲基安非他命、嗎啡陽性反應，
    始悉上情。
二、案經臺北縣（現改制為新北市，下同）政府警察局三重分局
    、板橋分局報告臺灣板橋地方法院檢察署呈請臺灣高等法院
    檢察署檢察長核令移轉臺灣士林地方法院檢察署及臺灣板橋
    地方法院檢察署檢察官簽分偵辦後呈請臺灣高等法院檢察署
    檢察長令轉臺灣士林地方法院檢察署檢察官偵查起訴。
    理  由
一、本件係經被告陳美月於本院當庭表示認罪，而以簡式審判程
    序加以審理，有本院100 年10月18日準備程序筆錄及審判筆
    錄附卷足憑，則依據刑事訴訟法第273 條之2 、第159 條第
    2 項之規定，不適用傳聞法則有關限制證據能力之相關規定
    ，合先敘明。
二、上開犯罪事實，有以下證據可證：
  (一)被告陳美月之自白；
  (二)臺北縣政府警察局查獲毒品案件尿液檢體監管紀錄表（尿液
    檢體編號：C0000000）、台灣檢驗科技股份有限公司99年8
    月27日檢體編號第C0000000號濫用藥物檢驗報告各1 紙（證
    明事實欄一之(一)犯行部分）；
  (三)臺北縣政府警察局板橋分局偵辦毒品危害防制條例被移送人
    姓名及代碼對照表（代碼編號：A0000000）、台灣檢驗科技
    股份有限公司99年11月4 日檢體編號第A0000000號濫用藥物
    檢驗報告各1 紙（證明事實欄一之(二)犯行部分）。
二、核被告陳美月就上開事實欄一之(一)所為，係犯毒品危害防制
    條例第10條第2 項之施用第二級毒品罪；就上開事實欄一之
    (二)所為，則係犯同條例第10條第1 項之施用第一級毒品罪及
    同條第2 項之施用第二級毒品罪。被告於施用第一級毒品海
    洛因罪及第二級毒品甲基安非他命前持有之低度行為均為施
    用之高度行為所吸收，均不另論罪。又被告於上開事實欄一
    之(二)所示之犯行，係以一行為同時觸犯施用第一級毒品及施
    用第二級毒品罪，為想像競合犯，應依刑法第55條規定，從
    一重之施用第一級毒品罪處斷，公訴意旨認應分論併罰，容
    有誤會。被告所犯上開2 罪，犯意個別，應分論併罰。又被
    告有如事實欄一所載之前案科刑及執行情形，有臺灣高等法
    院被告前案紀錄表附卷可參，其於前案有期徒刑執行完畢後
    5 年內，故意再犯本案有期徒刑以上之各罪，均為累犯，均
    應依刑法第47條第1 項之規定加重其刑。爰審酌被告曾因施
    用毒品案件經觀察、勒戒及強制戒治，猶不能斷絕毒癮而一
    再施用，顯見其自制力薄弱，惟其施用毒品屬自殘行為，對
    於他人之法益尚無直接之侵害，且其犯後坦承犯行，態度尚
    屬良好等一切情狀，參酌公訴人就被告施用第一級毒品犯行
    部分之求刑並認公訴人就施用第二級毒品犯行部分，求處有
    期徒刑6 月稍嫌過重，分別量處如主文所示之刑，且定其應
    執行刑，以資懲儆。
三、另扣案之吸食器1 組，並非被告所有供本件施用毒品所用之
    物，業據被告於警詢、偵查及本院審理中均供承明確，爰不
    予宣告沒收；又被告所有用以施用第一級毒品海洛因及第二
    級毒品甲基安非他命之玻璃球吸食器均並未扣案，被告復於
    本院審理時供稱均已經丟棄，衡情應已滅失，為免將來執行
    困難，故不另為沒收之宣告，附此敘明。
據上論斷，應依刑事訴訟法第273 條之1 第1 項、第299 條第1
項前段，毒品危害防制條例第10條第1 項、第2 項，刑法第11條
前段、第55條、第47條第1 項、第51條第5 款，判決如主文。
本案經檢察官李政達到庭執行職務。
中    華    民    國   100    年    10    月    24    日
                  刑事第一庭法  官   徐文瑞
以上正本證明與原本無異。
如不服本判決，應於收受判決後10日內向本院提出上訴書狀，並
應敘述具體理由。其未敘述上訴理由者，應於上訴期間屆滿後20
日內向本院補提理由書 (均須按他造當事人之人數附繕本)「 切
勿逕送上級法院」。
                            書記官   張茹茵
中    華    民    國   100    年    10    月    26    日
附錄本案論罪科刑法條之依據：
毒品危害防制條例第10條
施用第一級毒品者，處6 月以上5 年以下有期徒刑。
施用第二級毒品者，處3 年以下有期徒刑。